it: Finitura del bordo con nastro/rifinitura: Bordo con perline; Bordo sfilacciato; Bordo sfrangiato; Termosaldato; Bordo in pizzo; Tagliato al laser; Picot; Bordo con cordoncino; Bordo a zig zag/ric-rac; A smerlo; Bordo con paillettes; Bordo a tagliacuci/overlock; Bordo animato; Cimosa tessuta; Altro
el: Φινίρισμα κορδέλας/διακοσμητικό περίγραμμα: Άκρη με χάντρες; Ξεφτισμένη άκρη; Άκρη με κρόσσια; Θερμοκολλημένο; Άκρη με δαντέλα; Κοπή laser; Άκρη picot; Άκρη με ρέλι; Άκρη ric-rac/ζιγκ-ζαγκ; Άκρη με χτένια (scalloped); Άκρη με πούλιες; Με κοπτοράπτη (serged/overlocked); Άκρη με σύρμα; Υφαντή ούγια; Άλλο
cs: Povrchová úprava okraje stuhy/lemování: Korálkový okraj; Otřepený okraj; Třásňový okraj; Zatavené teplem; Krajkový okraj; Ořezané laserem; Pikotka; Olemovaný okraj; Hadovka / klikatý okraj; Vlnkovaný; Flitrový okraj; Obšité (overlock); Okraj s drátkem; Tkaný pevný okraj; Jiné
sk-SK: Povrchová úprava okraja stuhy/lemu: Okraj s korálikmi; Rozstrapkaný okraj; Strapcový okraj; Tepelne zatavený; Čipkovaný okraj; Vyrezávaný laserom; Zúbkovaný; Lemovaný okraj; Zvlnený/cikcakovitý okraj; Vrúbkovaný; Okraj s flitrami; Olemovaný/endlovaný; Drôtený okraj; Tkaný okraj (selvedge); Iné
de: Kantenverarbeitung von Band/Borte: Perlenkante; Ausgefranste Kante; Fransenkante; Heißversiegelt; Spitzenkante; Laserschnitt; Picot; Paspelierte Kante; Zackenlitze/Zickzack-Kante; Bogenkante; Paillettenkante; Versäubert/Overlock; Drahtkante; Gewebte Webkante; Sonstiges
hu: Szalag/paszomány szegélykialakítása: Gyöngyös szél; Rojtos szél; Bojtos szél; Hőhegesztett; Csipkés szél; Lézervágott; Pikós; Paszpólos szél; Farkasfogas/cikcakkos szél; Kagylós szél; Flitteres szél; Szegőöltéses/lockolt; Drótos szél; Szövött szegély; Egyéb
vi: Hoàn thiện cạnh ruy băng/viền: Mép đính cườm; Mép sờn; Mép tua rua; Ép nhiệt; Mép ren; Cắt laser; Mép răng cưa (Picot); Mép viền gân; Mép lượn sóng/zigzag; Vỏ sò; Mép đính sequin; Vắt sổ; Mép bọc kẽm; Mép biên dệt; Khác
zh-TW: 緞帶/飾邊收邊處理: 串珠邊; 毛邊; 流蘇邊; 熱封; 蕾絲邊; 雷射切割; 狗牙邊; 滾邊; 波浪/鋸齒邊; 扇形波浪邊; 亮片邊; 拷克邊; 鐵絲邊; 編織布邊; 其他
pl: Wykończenie krawędzi wstążki/lamówki: Krawędź z koralikami; Postrzępiona krawędź; Krawędź z frędzlami; Zgrzewana krawędź; Krawędź koronkowa; Wycinana laserowo; Pikotka; Krawędź z wypustką; Krawędź typu tasiemka zygzak/zygzakowata; Muszelkowa; Krawędź z cekinami; Krawędź obrzucana/owerlokowa; Krawędź z drutem; Tkana krajka; Inne
pt-BR: Fita/aviamento acabamento da borda: Borda com miçangas; Borda desfiada; Borda de franja; Selada a calor; Borda de renda; Corte a laser; Bico (picot); Borda com viés; Borda zigue-zague/sianinha; Borda ondulada (escalope); Borda com lantejoulas; Chuleada/overloque; Borda com arame; Ourela tecida; Outro
es: Acabado de borde de la cinta o galón: Borde con cuentas; Borde deshilachado; Borde con flecos; Sellado térmicamente; Borde de encaje; Corte por láser; Picot; Borde ribeteado; Borde de cinta en zigzag/ric-rac; Festoneado; Borde de lentejuelas; Remallado/sobrehilado; Borde con alambre; Orillo tejido; Otro
fr: Finition du bord du ruban ou de la garniture: Bord perlé; Bord effiloché; Bord à franges; Thermosoudé; Bord en dentelle; Découpé au laser; À picots; Bord passepoilé; Bord croquet/zigzag; Festonné; Bord à paillettes; Surjeté; Bord armé; Lisière tissée; Autre
bg-BG: Обработка на ръба на панделката/канта: Ръб с мъниста; Разнищен ръб; Ръб с ресни; Термично запечатан; Дантелен ръб; Лазерно изрязан; Пико; Ръб с кант; Зигзагообразен ръб (рик-рак); Вълнообразен; Ръб с пайети; Обкантен/оверлог; Ръб с тел; Тъкан ръб; Други
sl-SI: Končna obdelava roba okrasnega traku: Rob s perlicami; Razcefran rob; Rob z resicami; Toplotno varjeno; Čipkast rob; Lasersko rezano; Pikotni rob; Obrobljen rob; Rik-rak / cikcak rob; Valovit rob; Rob z bleščicami; Obšito (overlock); Žični rob; Tkan rob; Drugo
ro-RO: Finisaj al marginii pentru panglică/pasmanterie: Margine cu mărgele; Margine franjurată; Margine cu franjuri; Termosudată; Margine din dantelă; Tăiată cu laser; Picot; Margine cu paspoal; Margine tip ric-rac/în zigzag; Margine festonată; Margine cu paiete; Surfilată; Margine cu sârmă; Lizieră țesută; Altele
en: Ribbon/trim edge finish: Beaded edge; Frayed edge; Fringe edge; Heat sealed; Lace edge; Laser cut; Picot; Piped edge; Ric-rac/zigzag edge; Scalloped; Sequin edge; Serged/overlocked; Wired edge; Woven selvedge; Other
nb: Kantfinish for bånd/trim: Perlekant; Frynsete kant; Frynsekant; Varmeforseglet; Blondekant; Laserkuttet; Picot; Passepoilert kant; Sikksakk-kant; Bølgekant; Paljettkant; Overlock/kastet over; Kant med ståltråd; Vevd jarekant; Annet
lt-LT: Juostelės / apvado krašto apdaila: Karoliukais dekoruotas kraštas; Nudilęs kraštas; Kutais dekoruotas kraštas; Karščiu užlydytas; Nėriniais dekoruotas kraštas; Pjauta lazeriu; Pikštelių („Picot“) kraštas; Apvadu dekoruotas kraštas; Zigzaginio pynimo kraštas; Banguotas; Žvyneliais dekoruotas kraštas; Apmėtytas overloku; Kraštas su vielute; Austas standus kraštas; Kita
da: Bånd/pynts kantfinish: Perlekant; Flosset kant; Frynsekant; Varmeforseglet; Blondekant; Laserskåret; Picot; Tittekant; Siksak-/bølgebåndskant; Bølgekant; Pailletkant; Overlocket; Med ståltrådskant; Vævet ægkant; Andet
th: การตกแต่งขอบด้วยริบบิ้น/ขอบตกแต่ง: ขอบประดับลูกปัด; ขอบหลุดลุ่ย; ขอบพู่รุ่ย; ซีลด้วยความร้อน; ขอบลูกไม้; ตัดด้วยเลเซอร์; ปิโกต์; ขอบกุ๊น; ขอบริกแรก/ซิกแซ็ก; หยักโค้ง; ขอบประดับเลื่อม; โพ้ง/เย็บกันลุ่ย; ขอบดามลวด; ริมผ้าทอ; อื่นๆ
ko: 리본/트림 가장자리 마감: 비즈 가장자리; 해진 가장자리; 프린지 가장자리; 열 밀봉 처리; 레이스 가장자리; 레이저 컷; 피코; 파이핑 가장자리; 릭랙/지그재그 가장자리; 스캘럽; 스팽글 가장자리; 오버로크; 와이어 가장자리; 직조 셀비지; 기타
fi: Nauhan/reunuksen reunan viimeistely: Helmireuna; Rispaantunut reuna; Hapsutettu reuna; Kuumasaumattu; Pitsireuna; Laserleikattu; Nirkko; Terereuna; Siksalnauha / sahalaitareuna; Simpukkareunainen; Paljettireuna; Saumuroitu/yliluoteltu; Rautalankareuna; Kudottu hulpioreuna; Muu
tr: Kurdele/şerit kenar bitişi: Boncuklu kenar; Püsküllü kenar; Saçaklı kenar; Isıyla kapatılmış; Dantel kenar; Lazer kesim; Piko; Biyeli kenar; Sutaşı/zikzak kenar; Dilimli kenar; Pullu kenar; Sürfile/overlok yapılmış; Telli kenar; Dokuma kenarı; Diğer
hr-HR: Završna obrada ruba vrpce/obruba: Rub s perlama; Pohabani rub; Rub s resicama; Toplinski zapečaćeno; Čipkasti rub; Laserski rezano; Picot; Obrubljeni rub; Ric-rac/cik-cak rub; Valoviti rub; Rub sa šljokicama; Endlano/overlock; Žičani rub; Tkani porub; Ostalo
pt-PT: Acabamento da borda da fita/enfeite: Bordo com missangas; Bordo desfiado; Bordo com franja; Selado a quente; Bordo de renda; Corte a laser; Picot; Bordo com vivo; Bordo ric-rac/em ziguezague; Recortado; Bordo com lantejoulas; Chuleado/em overloque; Bordo com arame; Ourela tecida; Outro
sv: Band-/kantavslut: Pärlkant; Fransad kant; Kant med fransar; Värmeförseglad; Spetskant; Laserskuren; Picot; Passpoalkant; Sicksackkant/ric-rac; Uddkant; Paljettkant; Overlockad; Kant med ståltråd; Vävd stadkant; Annat
ru: Отделка края ленты или тесьмы: Край с бисером; Необработанный край; Край с бахромой; Термозапаянный; Кружевной край; Лазерная резка; Пико; Край с кантом; Вьюнчик/зигзагообразный край; Зубчатый; Край с пайетками; Обметанный/оверлочный; Край с проволокой; Тканая кромка; Другое
ja: リボン／トリムエッジ仕上げ: ビーズエッジ; ほつれエッジ; フリンジエッジ; 熱処理; レースエッジ; レーザーカット; ピコット; パイピングエッジ; 山道テープ/ジグザグエッジ; スカラップ; スパンコールエッジ; サージ/オーバーロック; ワイヤーエッジ; 織り耳; その他
nl: Lint/sierband randafwerking: Kralenrand; Gerafelde rand; Franjerand; Thermisch geseald; Kanten rand; Lasergesneden; Picot; Gepaspelde rand; Ric-rac/zigzag-rand; Geschulpt; Paillettenrand; Omgezoomd/gelockt; Metalen draadrand; Geweven zelfkant; Overig
zh-CN: 织带/饰带边缘处理: 串珠边缘; 磨损边缘; 流苏边缘; 热封; 蕾丝边缘; 激光切割; 饰边小齿; 滚边; 波浪/锯齿边缘; 扇形; 亮片边缘; 拷边/包缝; 带金属丝边缘; 机织布边; 其他